【裁判字號】    98,簡上,132
【裁判日期】    980527
【裁判案由】    贓物
【裁判全文】
臺灣桃園地方法院刑事判決             98年度簡上字第132號
上  訴  人  臺灣桃園地方法院檢察署檢察官
被      告  乙○○
上列上訴人因被告贓物案件，不服本院中華民國97年12月16日97
年度壢簡字第2996號第一審簡易處刑判決（聲請簡易判決處刑案
號：97年度偵字第19439 號），本院管轄之第二審合議庭判決如
下：
    主  文
上訴駁回。
    事  實
一、乙○○係從事資源回收買賣工作之人。丁○○係設於桃園縣
    平鎮市北勢里北勢386 之2 號昌勳企業有限公司（下稱昌勳
    公司）之司機與廠務，負責接運昌勳公司所簽約之電子公司
    廢料，為從事業務之人。丁○○（其所犯業務侵占罪部分，
    業經原審判決確定）於民國97年8 月28日上午，負責接運與
    昌勳公司締約之廠商足鼎電子股份有限公司（下稱足鼎公司
    ）之廢料至昌勳公司。是日上午10時35分許，於載運上開廢
    料返回昌勳公司時，途經桃園縣中壢市大江購物中心前，竟
    萌生不法所有意圖，將其中未過磅重量約67公斤之印刷電路
    板予以侵占入己，迅即電話聯絡乙○○至上開大江購物中心
    ，欲將上述印刷電路板變賣。乙○○明知上述印刷電路板係
    丁○○載送昌勳公司所買受之廢料且未過磅、未入帳，而為
    丁○○所侵占入己之贓物，竟以總計1 萬元之價格，向丁○○收購上開印刷電路板。嗣於同日11時30分許，為昌勳公司
    現場負責人丙○○發覺而報警循線查獲，始悉上情。
二、案經丙○○訴由桃園縣政府警察局平鎮分局報請臺灣桃園地
    方法院檢察署檢察官偵查後，聲請簡易判決處刑。
    理  由
一、證據能力之說明
  (一)按被告之自白，非出於強暴、脅迫、利誘、詐欺、疲勞訊問
    、違法羈押或其他不正之方法，且與事實相符者，得為證據
    ；被告陳述其自白係出於不正之方法者，應先於其他事證而
    為調查，該自白如係經檢察官提出者，法院應命檢察官就自
    白之出於自由意志，指出證明之方法，刑事訴訟法第156 條
    第1 項、第3 項定有明文。準此，被告對檢察官所提被告於
    警詢時及偵查中自白之證據能力俱無意見，本院亦查無明顯
    事證足證檢、警機關於製作該等筆錄，有對被告施以不正方
    法之情事，是被告於審判外之陳述，均係出於任意性之陳述
    ，且與事實相符，均認具證據能力。
  (二)次按被告以外之人於審判外之言詞或書面陳述，除法律有規
    定者外，不得作為證據。被告以外之人於審判外之陳述，雖
    不符前4 條（指刑事訴訟法第159 條之1 至第159 條之4）
    之規定，而經當事人於審判程序同意作為證據，法院審酌該
    言詞陳述或書面陳述作成時之情況，認為適當者，亦得為證
    據。刑事訴訟法第159 條第1 項、第159 條之5 第1 項，分
    別定有明文。查被告於審判程序中，對於證人即告訴人丙○○、證人丁○○分別於警詢或偵查中之證述，均不爭執證據
    能力，公訴檢察官對此等證據之證據能力亦不爭執，其等係
    證明犯罪事實存否所必要之證據，而足見審判外筆錄及文書
    具相當之可信性，依前述「同意性」之傳聞法則例外規定，
    均具證據能力。另贓物領據、昌勳公司與足鼎公司簽訂之委
    託清除契約書，為公務員職務上製作之紀錄、證明文書，或
    從事業務之人於業務上製作之紀錄、證明文書，復與本案待
    證事實有（自然）關聯性，且查無認有違背法定程序或經偽
    造、變造所取得，而顯有不可信之情況，且均經被告同意作
    為證據，經本院審酌該陳述作成之情況，認為適當，符合刑
    事訴訟法第159 條之5 之同意性、相當性之例外要件，是堪
    認有證據能力。又查獲照片係經合法搜索、扣押取得，並與
    待證事實有關聯性之證物，且查無認有違背法定程序或經偽
    造、變造等不法手段所取得之情事，均有證據能力。
二、檢察官上訴意旨略以：被告乙○○趁任職於昌勳公司期間，
    得悉告訴人公司與其他電子公司關於廢料契約之運輸與交易
    流程，竟於離職後，利用該公司派遣司機載運廢料而將之侵
    占入己之際，為圖私利而故買之，且未賠償告訴人之損害，
    亦未與告訴人達成和解，惡性重大，原審判決量刑過輕等語
    。
三、犯罪事實之認定
    訊據被告乙○○於準備程序中否認上開犯行，嗣於本院審理
    時，對於上揭犯罪事實坦承不諱，經核與其在警詢、偵查中
    中自承上開印刷電路板係未過磅，對於貨物來源並不明瞭即
    行買受等情相符；又核與證人丁○○於警詢、偵查中證稱：
    伊利用擔任昌勳公司載運足鼎公司回收廢料之際，將其中1
    袋並未過磅之印刷電路板予以侵占入己，嗣而轉賣予被告，
    伊告知被告上開電路板並未過磅一情，被告即明瞭該物之來
    源等語合致；並據證人即告訴人丙○○於警詢中陳稱：前述
    印刷電路板係該公司司機即證人丁○○自足鼎公司載運之廢
    料，於返回昌勳公司途中，證人丁○○將之侵占後，在上述
    大江購物中心販售予被告等語吻合。此外，並有贓物領據、
    昌勳公司與足鼎公司之事業廢棄物委託清除契約書、照片等
    件在卷可稽，足認被告審判中所為任意性自白核與事實相符
    ，應堪採信。本案事證已臻明確，被告如事實欄所載之犯行
    洵堪認定，應予依法論科。
四、論罪科刑之法律適用
    核被告乙○○所為，係犯刑法第349 條第2 項之故買贓物罪
    。原審以被告犯行明確，依刑法第349 條第2 項、第41條第
    1 項前段，刑法施行法第1 條之1 第1 項、第2 項前段等規
    定，並審酌被告明知上開物品屬來路不明之贓物仍故買之，
    增加所有權人追索財物之困難，嚴重侵害昌勳公司之財產法
    益，所為非是，及其犯罪之手段、所生損害、素行及其犯後
    態度等一切情狀，逕以簡易判決判處有期徒刑2 月，並諭知
    如易科罰金，以新臺幣1,000 元折算1 日，原審認事用法，
    均無違誤，量刑亦屬妥適。上訴人即檢察官上訴意旨略以：
    被告利用職務之便知悉告訴人公司交易流程，竟於離職後，
    趁該公司僱用之司機侵占部分未過磅之廢料，而故意買受之
    ，迄未與告訴人和解，並賠償告訴人損失，惡性重大，原審
    判決量刑過輕等語。殊不論原審宣告刑與檢察官聲請書所載
    具體求刑相符，檢察官竟以量刑過輕為由上訴，是否與禁反
    言原則有悖之疑義，且查，關於刑之量定，係實體法上賦予
    法院得為自由裁量之事項，倘其未有逾越法律所規定之範圍
    ，或濫用其權限，即不得任意指摘為違法，最高法院75年台
    上第7033號、80年台非字第473 號判例足資參照。復在同一
    犯罪事實與情節，如別無其他加重或減輕之原因，下級審量
    定之刑，亦無過重或失輕之不當情形，則上級審法院對下級
    審法院之職權行使，原則上應予尊重，即法官於有罪判決中
    ，究應如何量處罪刑，為實體法賦予審理法官裁量之刑罰權
    事項，法官行使此項裁量權，自得依據個案情節，參諸刑法
    第57條所定各款犯罪情狀之規定，於該法定刑度範圍內，基
    於合義務性裁量為之，乃憲法所保障法官獨立審判之核心，
    如非有裁量逾越或裁量濫用之明顯違法情事，自不得指摘其
    違法或不當，即使上級審對下級審裁量權之審查，亦應同此
    標準，方符憲法第80條所宣示獨立審判之真義。檢察官因告
    訴人請求上訴，並認被告故買證人丁○○及甲○○所載運之
    廢料不祇1 次，且尚未支付任何賠償金額等情，惟原審業已
    審酌上情，如前所述，況逾越上開犯罪事實欄所載部分，未
    據檢察官擴張犯罪事實，且於第二審程序中不得為追加起訴
    ，本院自無從審究。餘就原審判決處刑如何不當，應予撤銷
    改判，並未見具體說明，是上訴意旨指摘原審判決量刑不當
    ，恐非允洽。從而，本件上訴為無理由，應予駁回。
據上論斷，應依刑事訴訟法第455 條之1 第1 項、第3 項、第36
8 條、第373 條，判決如主文。
本案經檢察官王惟琪到庭執行職務。
中    華    民    國    98    年    5     月    27    日
              刑事第六庭  審判長法  官  錢建榮
                                法  官  黃翊哲
                                法  官  呂美玲
以上正本證明與原本無異。
不得上訴。
                                書記官  李玉華
中    華    民    國    98    年    6     月    1     日


司法院資訊處製作；財團法人民間司法改革基金會備份。
